# 请教陈版，高新技术企业高新收入及研究开发费专项审计

提问人：cjzhangyong 时间：2019-03-29 06:21:33
请教陈版，高新技术企业高新收入及研究开发费专项审计，如何确定重要性水平?
根据收入或研发费用取一定比例这样可以吗

回答人：chenyiwei
根据《高新技术企业认定专项审计指引》(会协 [2008]83 号) 规定：
注册会计师在确定重要性水平时，应当结合具体环境考虑重要性性质和数量两方面的因素。在考虑性质因素时，注册会计师需要重点关注错报的性质属于错误还是舞弊。
例如，某项错报使申报企业高新技术研究开发费用虚增×× 万元，从金额绝对值上看并不重要，但该项错报可能使得申报企业从不符合高新技术企业认定条件变为符合高新技术企业认定条件，注册会计师应当判断该项错报是否源于管理层的主观故意。
注册会计师在确定重要性水平时还应当考虑专项审计的特殊要求，包括：
1 ．因高新技术企业认定专项审计涉及较多的科学技术因素，并且申报企业管理层存在获得高新技术企业资格以降低税负的动机，所以注册会计师应当对申报企业管理层对高新技术研究开发费用与高新技术产品（服务）收入的发生、截止、分类的认定予以充分关注。
2 ．由于专项审计对象涉及不同的申报明细表，两者并不相互依赖、互为条件，在确定重要性水平时，注册会计师应当对研究开发费用结构明细表与高新技术产品（服务）收入明细表分别采用不同的重要性水平。对于不同年度的研究开发费用结构明细表，还应分别确定不同年度的重要性水平。
3 ．鉴于专项审计的特点，确定的重要性水平（包括申报明细表层次与认定层次）应当低于相应财务报表审计的重要性水平。